【裁判字號】    90,易,1060
【裁判日期】    900518
【裁判案由】    違反槍砲彈藥刀械管制條例
【裁判全文】
臺灣高雄地方法院刑事判決                          九十年度易字第一六號
    公  訴  人  臺灣高雄地方法院檢察署檢察官
    被      告  甲○○
右列被告因違反槍砲彈藥刀械管制條例案件，經檢察官提起公訴（八十九年度偵字第
九六六三號），本院判決如左：
    主  文
甲○○無罪。
    理  由
一、公訴意旨略以：被告甲○○（違反毒品危害防制條例部分，已由檢察官另案偵辦
    ）曾於民國八十四年間，因違反麻醉藥品管理條例案件，經臺灣高雄地方法院判
    處有期徒刑三月，八十四年十二月十八日執行完畢，猶不知悔改，復未經許可於
    八十九年四月間某日，在高雄縣岡山鎮某處，以新台幣二百元之價格向某真實姓
    名不詳之人購得匕首一支後，明知係管制之刀械，竟未經主管機關之許可，無故
    持有該把公告管制之刀械，並將之藏置於高雄市新興區○○○路二○○號六樓其
    租住處內。嗣於八十九年四月二十七日下午八時許，被告甲○○在上址為警當場
    查獲，並扣得匕首一支。因認被告甲○○涉犯槍砲彈藥刀械管制條例第十四條第
    三項之未經許可持有刀械罪嫌等語
二、公訴人認被告甲○○涉犯右開犯罪，係以前開事實業據被告甲○○於偵訊時坦承
    不諱，復有匕首一把扣案足資佐證等情，以為論據。訊據被告甲○○固不否認曾
    購買本件扣案之匕首並持有之事實，惟辯稱：伊購買該匕首僅係用來玩賞，沒有
    任何犯罪之意圖，而且在購買的時侯有問店家是否合法，店家表示該匕首是可合
    法持有的等語。
三、按犯罪事實應依證據認定之，無證據不得推定其犯罪事實；又不能證明被告犯罪
    者，應諭知無罪之判決，刑事訴訟法第一百五十四條、第三百零一條第一項分別
    定有明文。又認定不利於被告之事實，須依積極證據，苟積極證據不足為不利於
    被告事實之認定時，即應為有利於被告之認定，更不必有何有利之證據。另刑事
    訴訟法上所謂認定犯罪事實之證據，係指足以認定被告確有犯罪行為之積極證據
    而言，該項證據自須適合於被告犯罪事實之認定，始得採為斷罪資料，最高法院
    三十年上字第八一六號及二十九年上字第三一０五號判例足資參照。
四、經查，本件扣案之匕首，經送高雄市政府警察局鑑定之結果，非屬槍砲彈藥刀械
    管制條例所列管之刀械，有高雄市政府九十年四月十三日九十高市府警保字第一
    三五八一號函一紙及高雄市政府警察局辦理刀械鑑驗照片一幀在卷可稽。依上開
    鑑定結果，扣案之刀械既非管制刀械，被告縱確實持有該非屬列管之刀械，自與
    槍砲彈藥刀械管制條例之犯罪構成要件有別，而難以槍砲彈藥刀械管制條例第十
    四條第三項之罪責相繩之。此外，復查無其他積極證據足認被告有何未經許可而
    持有上開條例列管之刀械犯行，揆諸前揭判例意旨，應認其罪嫌尚有不足，依法
    應為無罪之諭知。
據上論斷，應依刑事訴訟法第三百零一條第一項，判決如主文。
本案經檢察官林美靜到庭執行職務。
中      華      民      國      九十      年      五      月    十八    日
                                  臺灣高雄地方法院刑事第六庭
                                      法  官    李怡諄
右正本證明與原本無異。
如不服本判決，應於判決送達後十日內，向本院提出上訴狀。
                                      書記官    林慧君
中    華    民    國      九十      年      五      月      二十一      日


司法院資訊處製作；財團法人民間司法改革基金會備份。
